臺灣宜蘭地方法院刑事判決
110年度交易字第393號
公  訴  人  臺灣宜蘭地方檢察署檢察官
被      告  游憶新


上列被告因過失傷害案件，經檢察官提起公訴（110年度偵字第5
650號），被告就被訴之事實為有罪之陳述，檢察官聲請改依協
商程序而為判決，本院判決如下：
    主  文
游憶新犯過失傷害罪，處拘役參拾日，如易科罰金，以新臺幣壹
仟元折算壹日。緩刑貳年，緩刑期內並應依附件二之本院一一一
年度交附民字第十六號和解筆錄內容履行。
    犯罪事實及理由
一、本件除證據欄補充「被告游憶新於本院訊問及準備程序之自
    白」外，其餘之犯罪事實及證據均引用檢察官起訴書之記載
    （如附件一）。
二、本案被告於本院準備程序時自白犯罪，經檢察官與被告於審
    判外達成協商之合意，其合意內容為：被告係犯刑法第284
    條前段之過失傷害罪，處拘役30日，如易科罰金，以新臺幣
    1,000元折算1日。緩刑2年，緩刑期內並應依本案和解筆錄
    （即本院111年度交附民字第16號和解筆錄）內容履行。經
    查，上開協商合意並無刑事訴訟法第455條之4第1項所列各
    項情形，檢察官聲請改依協商程序而為判決，本院爰不經言
    詞辯論，於協商合意範圍內為協商判決。
三、應適用之法條：刑事訴訟法第455條之2第1項、第455條之4
    第2項、第3項、第455條之8、第454條第2項，刑法第284條
    前段、第41條第1項前段、第74條第1項第1款、第2項第3款
    ，刑法施行法第1條之1第1項。
四、本判決除有刑事訴訟法第455條之4第1項第1款於本訊問程序
    終結前，被告撤銷協商合意或檢察官撤回協商聲請者；第2
    款被告協商之意思非出於自由意志者；第4款被告所犯之罪
    非第455條之2第1項所定得以聲請協商判決者；第6款被告有
    其他較重之裁判上一罪之犯罪事實者；第7款法院認應諭知
    免刑或免訴、不受理者情形之一，及違反同條第2項「法院
    應於協商合意範圍內為判決；法院為協商判決所科之刑，以
    宣告緩刑或2年以下有期徒刑、拘役或罰金為限」之規定者
    外，不得上訴。
五、如有上開可得上訴情形，應於收受判決送達後20日內向本院
    提出上訴書狀（應敘述具體理由並附繕本）。上訴書狀如未
    敘述理由，應於上訴期間屆滿後20日內補提理由書於本院。
中　　華　　民　　國　　111 　年　　3 　　月　　29　　日
                     刑事第五庭  法  官  程明慧
以上正本證明與原本無異。
                                 書記官  高雪琴
中　　華　　民　　國　　111 　年　　3 　　月　　29　　日
附錄本案論罪科刑法條：　　　　　　　　　　 
中華民國刑法第284條
因過失傷害人者，處1年以下有期徒刑、拘役或10萬元以下罰金
；致重傷者，處3年以下有期徒刑、拘役或30萬元以下罰金。
【附件一】
臺灣宜蘭地方檢察署檢察官起訴書
                                     110年度偵字第5650號
　　被　　　告　游憶新　男　48歲（民國00年0月00日生）
　　　　　　　　　　　　住宜蘭縣○○鎮○○路0段00號
　　　　　　　　　　　　國民身分證統一編號：Z000000000號
上列被告因過失傷害案件，業經偵查終結，認應提起公訴，茲將
犯罪事實及證據並所犯法條分敘如下：
        犯罪事實
一、游憶新於民國110年5月16日12時43分許，駕駛車牌號碼000-
    0000號自用小客車，沿宜蘭縣羅東鎮中正路由南往北方向行
    駛，行經該路段120號前，欲靠右側路邊停車，本應注意後
    方有無來車及右側來車併行之安全間隔，而依當時之情形，
    並無不能注意之情事，竟疏於注意及此，未打方向燈即貿然
    靠右行駛，適張蕙津騎乘車牌號碼000-0000號普通重型機車
    直行至該處，雙方發生擦撞，造成張蕙津受有右手肘、右膝
    及右小腿擦傷、右大腿挫傷等傷害。
二、案經張蕙津告訴及宜蘭縣政府警察局羅東分局報告偵辦。
        證據並所犯法條
一、證據清單及待證事實：
編號 證據名稱 待證事實 1 被告游憶新於警詢之供述。 被告於上揭時、地駕駛自用小客車，疏未打方向燈且貿然靠右行駛，不慎與告訴人張蕙津騎乘之機車發生擦撞之事實。 2 告訴人於警詢及本署偵查中之指訴。 同上。 3 羅東聖母醫院診斷證明書1份。 告訴人因本件車禍受有如診斷證明書所載傷勢之事實。 4 道路交通事故現場圖、道路交通事故調查報告表㈠㈡、道路交通事故初步分析研判表及現場照片共17張 被告駕駛自用小客車疏未注意與告訴人發生本件車禍之事實。 5 交通部公路總局臺北區監理所基宜區車輛行車事故鑑定會基宜區0000000案鑑定意見書。 被告駕駛自用小客車，行經分向限制線路段，未先打分向燈，要駛出邊線路邊停車，疏未注意右側來車併行之安全間隔，為肇事原因之事實。 
二、核被告所為，係涉犯刑法第284條前段之過失傷害罪嫌。
三、依刑事訴訟法第251條第1項提起公訴。
　此　致
臺灣宜蘭地方法院
中　　華　　民　　國　 110　　年　　11　　月　　22　　日
　　　　　　　　　　　　　    檢　察　官  梁光宗
上正本證明與原本無異
中　　華　　民　　國　 110  　年　　12　 月　   6   　日
                              書  記  官  陸皋揚 
所犯法條：
中華民國刑法第284條
因過失傷害人者，處 1 年以下有期徒刑、拘役或 10 萬元以下
罰金；致重傷者，處 3 年以下有期徒刑、拘役或 30 萬元以下
罰金。
【附件二】
和  解  筆  錄
原      告  張蕙津　住宜蘭縣○○市○○路000○00號
訴訟代理人  鄭家羚  住同上　　
被      告　游憶新　住宜蘭縣○○鎮○○路0 段00號
　　　　    　　　　身分證統一編號：Z000000000號
上列當事人間111 年度交附民字第16號，即就本院110 年度交易
字第393 號過失傷害案件提起刑事附帶民事訴訟，於中華民國11
1 年3 月16日上午10時10分在本院刑事第二法庭行準備程序時，
試行和解成立，茲記載其大要如下：
一、出席人員：
    法    官  程明慧
    書 記 官  高雪琴
    通    譯  黃品升
二、到庭和解關係人：
    原      告  張蕙津  委任
    訴訟代理人  鄭家羚  到
    被      告  游憶新  到
三、和解成立內容：
  ㈠被告願給付原告新臺幣（下同）參萬元，給付方法：於民國
    （下同）一百一十一年三月十六日當庭給付伍仟元（由原告
    訴訟代理人當庭點收無訛），餘貳萬伍仟元分五期給付，自
    一百一十一年四月十五日起至一百一十一年八月十五日止，
    每月一期，每期於當月十五日前各給付伍仟元，如有一期未
    給付，視為全部到期，款項由被告直接匯入原告所有中國信
    託宜蘭分行、帳號000000000000號帳戶內。
  ㈡兩造其餘民、刑事請求均拋棄。
  ㈢程序費用各自負擔。
四、上列筆錄經當庭給閱朗讀到庭之人認為無誤簽名於後：
                原告訴訟代理人  鄭家羚
                被          告  游憶新
中　　華　　民　　國　 111　　年　　3 　　月　　16　　日
                臺灣宜蘭地方法院刑事第五庭
                      書 記 官  高雪琴
                      法　  官  程明慧
以上正本證明與原本無異。
    　　　　　　　　　書 記 官　高雪琴
中　　華　　民　　國　　111 　年　　3 　　月　　16　　日